【裁判字號】    89,易,466
【裁判日期】    890316
【裁判案由】    違反台灣地區與大陸地區人民關係條例
【裁判全文】
臺灣臺南地方法院刑事判決                          八十九年度易字第四六六號
    公  訴  人  台灣台南地方法院檢察署檢察官
    被      告  甲○○
右列被告因違反台灣地區與大陸地區人民關係條例等案件，經檢察官提起公訴（八十
九年度偵字第六七號），本院判決如左：
    主  文
甲○○共同僱用大陸地區人民從事未經許可之工作，處罰金新台幣壹拾萬元，如易服
勞役，以銀元參佰元即新台幣玖佰元折算壹日。
    事  實
一、甲○○與其弟謝宗憲基於共同犯意聯絡，未經主管機關許可，竟於民國八十八年
    十一月二十五日僱請大陸地區女子呂月琴在台南市立醫院看護其父親，每月新台
    幣（下同）二萬元，呂月琴並居住於甲○○台南縣仁德鄉○○路二五一巷七弄八
    號七樓之一住處，嗣至八十八年十二月六日晚上八時五十分許，為警查獲。
二、案經台南縣警察局歸仁分局移送台灣台南地方法院檢察署檢察官偵查起訴。
    理  由
一、訊據被告甲○○固坦承大陸地區女子呂月琴有居住伊住處並負責看護伊父親等情
    ，惟矢口否認右揭犯罪事實，辯稱：事實伊不清楚，伊弟弟事先有跟伊知會，人
    是伊弟弟帶回來的，是伊弟弟跟她接洽的云云。經查，右揭事實業據呂月琴於警
    訊中證述綦詳，且被告亦自承伊弟弟事先有知會伊等語，則被告辯物不知情云云
    ，自無可採信。本件事證已臻明確，被告犯行堪予認定，應依法論科。
二、被告僱用大陸地區人民從事未經許可之工作，違反台灣地區與大陸地區人民關係
    條例第十五條第四款之之規定，應論以該條例第八十三條第一項之罪。被告與其
    弟謝宗憲就上開犯行間有犯意聯絡及行為分擔，均為共同正犯。爰審酌被告之品
    性、犯罪之動機、目的、手段、所生危害及犯後態度等一切情狀，量處如主文所
    示之刑，並諭知易服勞役之折算標準，以資懲儆。
三、據上論斷，應依刑事訴訟法第二百九十九條第一項前段，台灣地區與大陸地區人
    民關係條例第八十三條第一項，刑法第十一條前段、第二十八條、第四十二條第
    二項、罰金罰鍰提高標準條例第二條，判決如主文。
本案經檢察官曲鴻煜到庭執行職務
中    華    民    國      八十九      年      三      月      十六      日
                                  臺灣臺南地方法院刑事第二庭
                                      法  官  彭  喜  有
右正本證明與原本無異。
如不服本判決，應於判決送達後十日內，向本院提出上訴狀。
                                      書記官  楊  育  民
中    華    民    國      八十九      年      三      月      十六      日
附錄本案論罪科刑法條全文
臺灣地區與大陸地區人民關係條例第八十三條第一項：
   違反第十五條第四款或第五款規定者，處二年以下有期徒刑、拘役或科或併科新
   台幣三十萬元以下罰金。
臺灣地區與大陸地區人民關係條例第十五條：
  左列行為不得為之：
  四  僱用或留用大陸地區人民在臺灣地區從事未經許可或與許可範圍不符之工作。


司法院資訊處製作；財團法人民間司法改革基金會備份。
